【裁判字號】    95,交簡上,12
【裁判日期】    950525
【裁判案由】    過失致死
【裁判全文】
台灣屏東地方法院刑事判決      95年度交簡上字第12號
    上  訴  人  臺灣屏東地方法院檢察署檢察官
    被      告  甲○○
上列上訴人因被告涉犯過失致死案件，不服台灣屏東地方法院94
年度交簡字第716 號中華民國94年12月30日第一審簡易判決（聲
請簡易判決處刑案號94年度偵字第4896號），提起上訴，本院管
轄之第二審合議庭判決如下：
    主  文
上訴駁回。
甲○○緩刑參年。
    事  實
一、甲○○於民國94年5 月8 日凌晨，駕駛車牌號碼808-JP號自
    用小客車，沿屏東縣屏東市時速限制為60公里之高屏大橋由
    東往西方向行駛。於同日凌晨1 時35分許，途經屏東縣屏東
    市高屏大橋北上車道20號路燈前時，原應注意行車速度，應
    依標誌或標線之規定，且應注意車前狀況及兩車併行之間隔
    ，並隨時採取必要之安全措施，而依當時情形，天候晴朗，
    視距良好、無障礙物，又無不能注意之情事，竟疏於注意，
    貿然以時速約70公里之速度超速行駛，且於變換車道切往內
    側快車道時，疏未注意謹慎駕駛，致不慎失控擦撞內側分向
    安全島，一時慌張失控，又將車偏往外側機車道並擦撞機車
    道旁之護欄，適同一時、地，有蔡有恒騎乘車號YEH-093 號
    重型機車，後載沈哲緯，沿屏東縣屏東市高屏大橋北上機車
    道同方向行駛於前方，甲○○因前開疏失，致其車擦撞路邊
    護欄往前刮行時，不慎由後追撞蔡有恒騎乘之重型機車，致
    蔡有恒人車失控滑往內側分向安全島，並撞擊分向安全島後
    停於內、外快車道中間，蔡有恒因而受有頭部外傷、第1 、
    2 脊椎骨折、右脛骨腓骨開放性骨折、全身多處擦挫傷等傷
    害，沈哲緯則受有右側鎖骨閉鎖性骨折之傷害（沈哲緯受傷
    部分未提出告訴），蔡有恒並因顱骨破裂顱內出血經送醫急
    救後仍於同日上午8 時許傷重不治死亡。而甲○○之車擦撞
    路邊護欄及蔡有恒之機車後，在護欄遺留長約16．8 公尺之
    刮痕後始停下。甲○○知悉肇事後，立即報警並留在現場等
    待警方前來處理而向警方自首接受裁判。
二、案經本署囑託台灣高雄地方法院檢察署檢察官代驗後自動檢
    舉及蔡有恒之母謝美蓮訴由臺灣屏東地方法院檢察署檢察官
    偵查起訴。
    理  由
一、訊據被告甲○○對於上開時、地駕車超速未注意車前狀況，
    由後追撞被害人蔡有恒之機車而肇事，致被害人蔡有恒死亡
    等情，業於警詢及偵查中坦承不諱，核與被害人之母謝美蓮
    於警詢及偵查中指述情節相符，且經證人沈哲緯於警詢及偵
    查中證述甚詳，復有道路交通事故調查現場圖、道路交通事
    故調查報告表（一）（二）、被害人寶建醫院診斷證明書、
    高雄榮民總醫院法醫參考病歷摘要、行車執照各1 份及現場
    及車損照片52張附卷可稽。又本件車禍被害人蔡有恒因此車
    禍受傷死亡，亦經台灣高雄地方法院檢察署檢察官督同法醫
    師相驗屬實，製有勘驗筆錄、相驗屍體證明書、驗斷書、相
    驗照片在卷可憑。按行車速度，依速限標誌或標線之規定。
    又汽車行駛時，駕駛人應注意車前狀況及兩車併行之間隔，
    並隨時採取必要之安全措施。道路交通安全規則第93條第1
    項前段、第94 條 第3 項分別訂有明文。被告駕車自應注意
    遵守上述有關道路交通安全之規定，以避免危險之發生。又
    依附卷之交通事故調查報告表所載，本件肇事時、地之天候
    、路況皆良好，則肇事當時，被告亦無不能注意之情事，詎
    被告竟疏未注意，貿然超速且侵入機車道撞擊前方機車，以
    致肇事致被害人死亡，其有過失甚明。再本件被害人確因本
    件車禍傷重不治死亡，則被害人之死亡與被告之過失駕車肇
    事行為，復具有相當因果關係。本件事證明確，被告犯行堪
    以認定。
二、核被告甲○○所為，係犯刑法第276 條第1 項之過失致死罪
    。被告於肇事後未被發覺前，主動向警方報案自首而接受裁
    判，此有屏東縣警察局道路交通事故肇事人自首情形紀錄表
    之記載在卷可稽，應依刑法第62條之規定減輕其刑。原審依
    刑事訴訟法第449 條第1 項前段、第454 條第2 項，刑法第
    276 條第1 項、第62條前段、第41條第1 項前段，罰金罰鍰
    提高標準條例第1 條前段、第2 條之規定，逕以簡易判決處
    有期徒刑6 月，並諭知易科罰金之折算標準，其認事用法，
    均無不合，量刑亦屬妥適。檢察官上訴意旨空言指摘原審判
    決不當，顯無理由，應予駁回。惟查，被告犯後已深表悔悟
    ，充分展現和解誠意，與告訴人達成和解，有本院95年度屏
    調字第21號調解筆錄在卷可證，被告目前並已清償所有賠償
    金額，其無前科，素行尚佳，有臺灣高等法院被告全國前案
    紀錄表在卷可稽，本院斟酌上情，認其一時失慮而罹刑典，
    經此審判科刑，當知所警惕，信無再犯之虞，本件所宣告之
    刑以暫不執行為適當，爰諭知緩刑3 年，以勵自新。
據上論斷，應依刑事訴訟法第455 條之1 第1 項、第3 項、第
368 條，刑法第276 條第1 項、第62條前段、第41條第1 項前段
、第74條第1 款，罰金罰鍰提高標準條例第1 條前段、第2 條，
判決如主文。
本案經檢察官葉容芳到庭執行職務。
中    華    民      國      95    年   5    月  25    日
                臺灣屏東地方法院刑事第五庭
                              審判長法  官  石家禎
                                    法  官  李宜娟
                                    法  官  楊文廣
右正本證明與原本無異。
不得上訴
中    華    民      國      95    年   5    月  25    日
                                    書記官  林鴻仁


司法院資訊處製作；財團法人民間司法改革基金會備份。
